lt-LT: Lauko kepsninės grotelių tipas: Vištiena ant alaus skardinės; Žuvis; Kebabas; Daugiafunkcis; Šonkauliams; Skrudinimas; Vertikali vištiena; Šildantis; Sparneliams; Kita
ru: Тип решетки для уличного гриля: Курица на пивной банке; Для рыбы; Кебаб; Универсальная; Для ребрышек; Для запекания; Курица, приготовленная вертикально; Для поддержания температуры; Для крылышек; Другое
en: Outdoor grill rack type: Beer can chicken; Fish; Kabob; Multipurpose; Rib; Roasting; Vertical chicken; Warming; Wing; Other
fi: Ulkogrillin varastohyllytyyppi: Kaljatölkkikana; Kala; Kebab; Monikäyttöinen; Ribsit; Paahtaminen; Pystysuora kana; Lämmittäminen; Siivet; Muu
zh-TW: 戶外烤肉架類型: 啤酒罐烤雞; 烤魚用; 烤肉串; 多用途; 肋排用; 烘焙用; 垂直烤雞; 保溫架; 雞翅用; 其他
de: Typ des Außengrillrosts: Hähnchenbräter; Fisch; Kebab; Mehrzweck; Rippe; Rösten; Vertikales Hähnchen; Wärmend; Flügel; Sonstiges
th: ประเภทของตะแกรงย่างกลางแจ้ง: ตะแกรงย่างไก่แบบกระป๋องเบียร์; ปลา; เหล็กเสียบเคบับ; อเนกประสงค์; แบบร่อง; ปิ้งย่าง; แบบย่างไก่แนวตั้ง; ให้ความรู้สึกที่อบอุ่น; ปีก; อื่นๆ
sk-SK: Typ vonkajšieho grilovacieho roštu: Stojan na grilovanie kurčaťa; Ryby; Kebabový; Viacúčelový; Rebrový; Praženie; Vertikálny na kurča; Ohrievanie; Krídlový; Iné
cs: Typ roštu k venkovnímu grilu: Na kuře na pivu; Na ryby; Kebab; Víceúčelové; Na žebírka; Na opékání; Svislý stojan na kuře; Na ohřívání; Na křidýlka; Jiné
bg-BG: Тип решетка за външно барбекю: Стойка за пиле с поставка за бирена кутия; Риба; Кебап; Многоцелево; Ребра; Изпичане; Вертикално пиле; Затоплящо; Крилца; Друго
ja: 屋外グリルラックのタイプ: ビール缶チキン; 魚; ケバブ; マルチパーパス; リブ; ロースト; 縦型チキン; 保温; ウイング; その他
it: Tipo di griglia per barbecue da esterno: Pollo in lattina di birra; Pesce; Kebab; Multiuso; Per costine; Arrostitura; Pollo verticale; Riscaldante; Ad alette; Altro
el: Τύπος σχάρας εξωτερικής ψησταριάς: Κοτόπουλο από κουτάκι μπύρας; Ψάρι; Κεμπάπ; Πολλαπλών χρήσεων; Για παϊδάκια; Σούβλισμα; Κάθετο κοτόπουλο; Θέρμανση; Για φτερά; Άλλο
ko: 야외 그릴 랙 유형: 비어 캔 치킨; 물고기; 케밥; 멀티퍼포즈; 립; 오븐 구이; 버티컬 치킨 로스터; 데우기; 윙; 기타
sl-SI: Vrsta rešetke za zunanji žar: Piščanec iz pločevinke piva; Ribe; Kebab; Večnamenski; Bržola; Praženje; Navpični piščanec; Ogrevanje; Krilata; Druga
fr: Type de grille de barbecue: Poulet à la bière; Poisson; Brochette; Multi-usage; Côte; Rôtir; Poulet vertical; Chauffant; À oreilles; Autre
ro-RO: Grătar de grilaj pentru grătarul în aer liber: Suport pui cu doză de bere; Pentru pește; Frigărui; Multifuncțional; Pentru coaste; Pentru fript; Pui vertical; Pentru încălzire; Pentru aripioare; Altele
da: Udendørs grillristtype: Øldåsekylling; Fisk; Kebab; Multifunktionel; Rib; Ristende; Lodret kylling; Varmende; Vinge; Andet
tr: Dış mekan ızgara rafı tipi: Bira kutusu tavuk standı; Balık; Kebap; Çok amaçlı; Yivli; Fırınlama; Dikey tavuk standı; Isıtma; Kanatlı; Diğer
pt-BR: Tipo de prateleira de grelha para churrasqueira externa: Frango preparado na lata de cerveja; Peixe; Espeto; Multiuso; Nervurada; Torrado; Frango assado na posição vertical; Aquecimento; Asa; Outro
nb: Type rist til utegrill: Kylling på ølboks; Fisk; Kebab; Flerbruk; Ribbe; Steking; Vertikal kylling; Oppvarming; Vinge; Annet
sv: Typ av grillgaller för utomhusgrill: Ölburkyckling; Fisk; Kebab; Mångsidigt; räffla; Stekning; Vertikal kyckling; Värmande; Vinge; Övrigt
vi: Loại vỉ nướng ngoài trời: Gà nướng lon bia; Cá; Xiên nướng; Đa năng; Sườn; Rang; Gà nướng đứng; Làm ấm; Cánh; Khác
hu: Kültéri grillsütő állvány típusa: Sörösdobozra ültetett csirke; Hal; Kebab; Többcélú; Borda; Pecsenyesütés; Függőleges csirkesütő; Melegítő; Szárnyas; Egyéb
pl: Typ stojaka do grilla zewnętrznego: Stojak do kurczaka na puszce piwa; Do ryb; Stojak do szaszłyków; Wielofunkcyjne; Do żeberek; Do pieczenia; Stojak do kurczaka pionowego; Do podgrzewania; Do skrzydełek; Pozostałe
pt-PT: Tipo de grelha para exterior: Frango na lata de cerveja; Peixe; Espetinho; Multiuso; Costela; Assar; Frango vertical; Aquecimento; Asa; Outro
nl: Type buitengrillrek: Kip uit blik (bierblik); Vis; Kebab; Multifunctioneel; Ribrek; Braden; Verticale kip; Verwarmend; Vleugel; Overig
zh-CN: 户外烧烤架类型: 啤酒罐烤鸡架; 烤鱼架; 烤串架; 多用途; 肋排架; 烘烤架; 立式烤鸡架; 保温架; 鸡翅架; 其他
hr-HR: Vrsta rešetke za vanjski roštilj: Piletina na limenci; Riba; Kebab; Višenamjenski; Rebro; Pečenje u plehu; Vertikalna priprema piletine; Zagrijavanje; Krilata; Ostalo
es: Parrilla para exteriores tipo rejilla: Pollo a la cerveza; Pez; Brocheta; Multipropósito; Costilla; Asar; Pollo vertical; Calentamiento; Mariposa; Otros